【裁判字號】    90,附民,239
【裁判日期】    900801
【裁判案由】    偽造文書等
【裁判全文】
臺灣板橋地方法院刑事附帶民事訴訟判決              九十年度附民字第二三九號
    原      告  中國信託商業銀行股份有限公司
    法定代理人  丙○○
    訴訟代理人  甲○○
    被      告  乙○○
右列被告因九十年度訴字第八二九號偽造文書等案件，經原告提起附帶民事訴訟，本
院判決如左：
    主  文
被告應給付原告新臺幣參萬玖仟元，及自民國九十年七月十九日起至清償日止，按週
年利率百分之五計算之利息。
本判決於原告以新臺幣壹萬參仟元為被告供擔保後，得為假執行。
    事  實
一、原告方面：
   （一）聲明：除供擔保之金額外，餘如主文所示。
   （二）陳述：被告乙○○於民國九十年二月二十六日上午在臺北縣五股鄉○○路
               ○段二十二巷十號十三樓，趁同棟大樓住戶訴外人吳春玲外出之際
               ，破壞門窗侵入屋內竊取其中國信託商業銀行信用卡，至臺北縣泰
               山鄉○里路二號萬方家具企業有限公司，冒用訴外人吳春玲名義，
               簽帳消費三筆計新臺幣（下同）三萬九千元，並於簽帳單上偽造「
               吳春玲」之署押消費購買家具自行使用。被告所為致原告陷於錯誤
               ，認係持卡人吳春玲本人持卡消費而代其墊付消費款予特約商店，
               業經臺灣板橋地方法院檢察署檢察官起訴由鈞院審理在案。被告以
               不正方法取得財產上之不法利益及行使偽造署押之詐術，致使原告
               陷於錯誤而代墊簽帳款，係故意以背於善良風俗之方法加損害於原
               告，應依民法第一百八十四條第一項後段之規定，就原告所受損害
               負賠償之責。為此請求判決如訴之聲明。
   （三）證據：引用刑事訴訟案件卷證。
二、被告方面：
   （一）聲明：被告未為任何聲明。
   （二）陳述：原告起訴所陳述之事實理由均實在。
   （三）證據：引用刑事訴訟案件卷證。
    理  由
一、本件原告起訴主張被告冒用訴外人吳春玲之信用卡簽帳購物，致原告陷於錯誤認
    係持卡人吳春玲本人持卡消費而代其墊付消費款予特約商店，因而受有損害，為
    此起訴請求判決如訴之聲明；被告則陳述原告起訴主張之事實及理由均屬實在。
    經查：被告於八十九年二月二十六日，在臺北縣泰山鄉○里路二號萬方家具企業
    有限公司，冒用訴外人吳春玲名義簽帳消費三筆計三萬九千元，並於簽帳單上偽
    造「吳春玲」之署押消費購買家具自行使用，致原告陷於錯誤認係持卡人吳春玲
    本人持卡消費而代其墊付消費款予特約商店，因而受有損害等事實，業據被告自
    認在卷，並經本院以九十年度訴字第八二九號刑事判決審認明確論處罪刑，依刑
    事訴訟法第五百條前段規定，應認原告之主張為真實。
二、按因犯罪而受損害之人，於刑事訴訟程序中得提起附帶民事訴訟，對於被告請求
    回復其損害，為刑事訴訟法第四百八十七條第一項所明定。又按因故意或過失，
    不法侵害他人之權利者，負損害賠償責任，民法第一百八十四條第一項亦定有明
    文。經查原告因被告冒用信用卡之犯行，致受有三萬九千元之損失，則原告依侵
    權行為損害賠償之法律關係，請求被告賠償其損害三萬九千元及法定遲延利息，
    為有理由，應予准許。
三、本件原告陳明願供擔保請准宣告假執行，經核並無不合，爰酌定相當擔保金額併
    准許之。
據上論結：原告之訴為有理由，爰依刑事訴訟法第五百零二條第二項、第四百九十一
條第十款，民事訴訟法第三百九十條第二項，判決如主文。
中      華      民      國      九十      年      八      月    一      日
                                      臺灣板橋地方法院刑事第二庭
                                          法  官  楊  博  欽
右正本證明與原本無異
對於本判決如有不服，應於送達後十日內，向本院提出上訴狀，但非對刑事訴訟之判
決有上訴時，不得上訴。
                                          書記官  潘  文  賢
中      華      民      國      九十      年      八      月    一      日


司法院資訊處製作；財團法人民間司法改革基金會備份。
